【裁判字號】    90,交抗,287
【裁判日期】    900815
【裁判案由】    違反道路交通管理處罰條例
【裁判全文】
臺灣高等法院交通事件裁定                          九十年度交抗字第二八七號
    抗  告  人  甲○○
    即受處分人
右抗告人因違反道路交通管理處罰條例案件，不服臺灣基隆地方法院九十年度交聲字
第一０號，中華民國九十年七月四日裁定，提起抗告，本院裁定如左：
    主  文
抗告駁回。
    理  由
一、抗告意旨略以：抗告人即受處分人甲○○被開立之告發單，違規事實為車身未標
    明（個人），抗告人之車輛以黑色油漆用毛筆書寫姓名，並無脫落狀況，法官曾
    向監理所查詢，只要書寫清楚即可，抗告人要求警員提出證據，無積極證據（相
    片）下，即作不利判決等語。
二、按車輛車身顏色及加漆標識，營業小客車應於兩側後門標示牌照號碼及公司行號
    、運輸合作社或個人名稱，後窗玻璃標示牌照號碼；其標示材質應為防水漆料或
    黏貼牢固之材料，其顏色應依規定或為其標示處底色之明顯對比色，且應以正楷
    字體標明，道路交通安全規則第四十二條第一項第二款後段、第二項分別定有明
    文。次按個人經營計程車客運業，不委託服務業代辦業務者，應噴其個人姓名；
    至於字跡顏色，在白、黃色車體，一律標噴紅色字，亦有交通部七十六年三月十
    日交路（７６）字第○○二○○○號函一紙在卷可按。再按汽車未依規定於車身
    標明指定標誌者，處汽車駕駛人新台幣九百元以上一千八百元以下罰鍰，道路交
    通管理處罰條例第十六條第一項第三款亦規定甚詳。
三、查抗告人即受處分人甲○○於民國（下同）八十九年四月十一日下午五時二十四
    分許，駕駛其２Ｍ─４１７號營業用小客車，行經基隆市○○路時，因車身未標
    明標識（個人），而為警舉發，經原處分機關交通部公路局台北區監理所基隆監
    理站於八十九年十二月二十九日依道路交通管理處罰條例第十六條第一項第三款
    之規定，裁處罰鍰新台幣一千八百元。抗告人聲明異議，以其於同年三月三十一
    日，甫自監理站驗車通過，何以仍要開罰單為由，聲明異議，請求撤銷原處分。
四、原審以抗告人於前述時地，係因車身標示「甲○○」三字已經脫落，無法看出何
    字，始為警告發等情，業經證人即告發警員陳清文證述甚明，核舉發違反道路交
    通管理事件通知單上違規事實所載之「車身未標明標誌（個人）」相符，自不能
    以十日前之驗車通過，而據為免罰之理由，且黃色計程車車身應標噴紅色，抗告
    人自承只以毛筆而漆以黑色，事實上亦不符合規定，認告發及原處分之裁決處罰
    ，均無不合，認抗告人之異議為無理由，依道路交通案件處理辦法第十九條前段
    駁回異議。經核原裁定認事用法並無不合，抗告人即受處分人抗告意旨雖稱應有
    相片為證，但查，證人即告發警員陳清文已證述甚明，證人陳清文與受處分人並
    無仇怨，自無設詞誣陷，身觸偽證重罪之必要，其所言應可採信。再者，交通警
    員掣單舉發違反道路交通管理處罰條例所列之違規事實，本質上為行政處分，係
    公務員基於職務上權力，依法就特定之具體事件所為具公法上效果之單方行政行
    為，基於公務員為公法上行為具有公信力之原則，該行政處分當可被推定為真正
    ，其據以依法處分之事實認定亦為正確無誤，此與民事訴訟法第三百五十五條第
    二項規定：「文書依其程式及意旨得認作公文書者，推定其為真正」之情形相同
    ，本此公信原則，乃立法者賦予行政機關制定違反道路交通事件統一裁罰標準及
    處理細則，使執勤警員得當機處分（如該細則第二十三條）以達其維護交通秩序
    、安全之行政目的，反之，若謂公務員一切行政行為均需預留證據以證其實，則
    國家行政勢必窒礙難行。從而，本件抗告人既未就執勤員警之舉發有誤提出相關
    證據以供調查，本院經查亦無何證據足資證明其有捏造事實違法取締之情事，則
    執勤警員本其維護交通秩序、安全職責所為之舉發，自應受到合法、正確之推定
    。抗告人抗告意旨執此指摘原裁定違誤，為無理由，應予駁回。
據上論斷，應依道路交通案件處理辦法第二十六條，刑事訴訟法第四百十二條，裁定
如主文。
中      華      民      國      九十        年    八    月      十五    日
                            臺灣高等法院交通法庭
                                審判長法  官  吳  啟  民
                                      法  官  林  瑞  斌
                                      法  官  施  俊  堯
右正本證明與原本無異。
不得再抗告。
                                      書記官  顏  志  豪
中      華      民      國      九十        年    八    月      十五    日


司法院資訊處製作；財團法人民間司法改革基金會備份。
